臺灣高等法院臺中分院刑事裁定        100年度交抗字第668號
抗  告  人
即受處分人  楊程龍
上列抗告人因違反道路交通管理處罰條例案件，不服臺灣南投地
方法院中華民國100年7月14日裁定（100年度審交聲字第375號）
提起抗告，本院裁定如下：
    主  文
抗告駁回。
    理  由
一、本件抗告意旨以：「(一)依該許可憑證所得駕駛小型車之資格
    既已消滅，即已無得駕駛小型車之資格。(二)不服該裁定。」
    請撤銷原裁定，更為適當的裁定等語。
二、按道路交通管理處罰條例第21條第1項第5款規定：「汽車駕
    駛人，有駕駛執照吊扣期間駕駛小型車或機器腳踏車之情形
    者，處新臺幣6000元以上12000 元以下罰鍰，並當場禁止其
    駕駛」，同條第4 項規定：「第1項第5款並吊銷其駕駛執照
    」。又按所謂「吊扣證照」為限制或禁止行為之處分；「吊
    銷證照」則為剝奪或消滅資格、權利之處分，行政罰法第 2
    條第1款、第2款定有明文，且該吊扣之效力及於駕駛職業聯
    結車、大客車、大貨車、代用大客車、大客貨兩用車、曳引
    車、小型車、輕型機器腳踏車等車輛，亦即駕駛人依所持有
    之職業聯結車駕駛執照所得駕駛大客車、大貨車、代用大客
    車、大客貨兩用車、曳引車、小型車、輕型機器腳踏車等車
    輛之資格，在吊扣期間內均應同遭限制。申言之，於上開吊
    扣期間之內，抗告人非但不得駕駛聯結車，其原本依該駕駛
    執照得駕駛較低級車類即大客車、大貨車、代用大客車、大
    客貨兩用車、曳引車、小型車、輕型機器腳踏車等之行為，
    亦應一體禁止，以貫徹行政機關吊扣證照之處罰本旨，合先
    敘明。
三、經查：
  (一)抗告人前於99年9 月27日因有「汽車駕駛人在六個月內，違
    規記點共達六點以上者」之違規，而經原處分機關於99年10
    月21日以投監四裁字第裁65-6569A1001號裁決書裁處抗告人
    吊扣駕駛執照1 個月，並應參加道路交通安全講習，抗告人
    即於99年11月22日至原處分機關辦理執行吊扣職業聯結車駕
    駛執照（期間99年11月22日至99年12月21日止）等情，此有
    投監四裁字第裁65-6569A1001號裁決書、吊扣抗告人職業聯
    結車駕駛執照之投監稽違字第650873-6569A1001號駕駛執照
    吊扣執行單（均影本）及南投監理站汽車駕駛人螢幕列印各
    1 份在卷可稽。嗣抗告人於本件發生之時、地即民國99年11
    月22日23時18分許，駕駛車牌號碼Q7-5161 號自用一般小客
    貨車（下簡稱系爭車輛），在國道三號北上313.7 公里處，
    因有「駕駛執照吊扣期間駕駛小型車」之違規行為，經內政
    部警政署國道公路警察局第八警察隊員警掣發公警局交字第
    Z8B019928 號舉發違反道路交通管理事件通知單當場舉發，
    為抗告人自承在卷，並有原處分裁決書1 份附卷可按，堪信
    屬實。
  (二)抗告人既有於前揭駕駛執照被吊扣期間（即自99年11月22日
    起至99年12月21日止），仍於99年11月22日23時18分許駕駛
    系爭車輛，為警查獲舉發之事實，堪認受處分人本件違規事
    實明確。從而，原處分機關依上開規定裁處罰鍰新臺幣1200
    0 元，並吊銷其駕駛執照，並無不當，原審認本件異議為無
    理由，所為駁回異議之裁定，亦無不合。抗告人仍以前詞提
    起抗告，指摘原裁定不當，為無理由，應予駁回。
四、據上論結，應依道路交通事件處理辦法第25條，刑事訴訟法
    第412條，裁定如主文。
中    華    民    國   100    年    8     月    12    日
            刑事第三庭  審判長法  官  王  增  瑜
                              法  官  廖  柏  基
                              法  官  唐  光  義
以上正本證明與原本無異。
不得再抗告。
                              書記官  呂  安  茹
中    華    民    國   100    年    8     月    12    日